臺灣基隆地方法院交通事件裁定　　　　 100年度交聲字第48號
移送機關　　交通部公路總局台北區監理所基隆監理站
異　議　人
即受處分人　方亭忠
上列受處分人因違反道路交通管理處罰條例案件，對於交通部公
路總局台北區監理所基隆監理站中華民國100 年2 月18日所為之
處分（原處分案號：基監字第裁42-RA0000000號），聲明異議，
本院裁定如下：
    主  文
異議駁回。
    理  由
一、原處分意旨略以：受處分人即異議人方亭忠（下稱異議人）
    於民國98年5 月11日17時20分許，騎乘車牌號碼699-EFG 號
    重型機車，行駛於基隆市○○路185 巷口處時，因「闖紅燈
    」，而遭設置於該處之固定測速照相設備以拍照方式採證，
    嗣舉發單位基隆市警察局交通警察隊以異議人有違反道路交
    通管理處罰條例第53條第1 項、第63條第1 項第3 款（裁決
    書漏引第3 款）規定之行為製單舉發。嗣異議人於98年6 月
    16日（未逾到案期限）申訴時主張未收到RA0000000 號違規
    通知單，經交通部公路總局臺北區監理所基隆監理站以98年
    7 月7 日北監基四字第0986006835號函查無上開違規通知單
    之送達資料，同意低罰裁處（新臺幣1,800 元），並請異議
    人於文到15日內到案繳納罰鍰，惟異議人並未於限定期日內
    到案繳納罰鍰，原處分機關函請舉發單位調查後，仍認異議
    人確有上開交通違規行為之事實，原處分機關乃依道路交通
    管理處罰條例第53條第1 項、第63條第1 項第3 款、第9 條
    、違反道路交通管理事件統一裁罰基準及處理細則第41條、
    第43條、第44條及第67條等規定，於100 年2 月18日以基監
    字第裁42-RA0000000號違反道路交通管理事件裁決書裁處異
    議人罰鍰（下同）2,700 元（已於100 年2 月11日繳納），
    及記違規點數3 點，應無不合等語。
二、聲明異議意旨略以：該路段並無待轉區，爰依法聲明異議云
    云。
三、按「車輛面對圓形紅燈表示禁止通行，不得超越停止線或進
    入路口」，道路交通標誌標線號誌設置規則第206 條第5 款
    第1 目定有明文。又按汽車行駛至交岔路口，其行進應遵守
    燈光號誌，且汽車駕駛人，行經有燈光號誌管制之交岔路口
    闖紅燈者，處1,800 元以上5,400 元以下罰鍰，並記違規點
    數3 點，道路交通管理處罰條例第53條第1 項、第63條第1
    項第3 款分別定有明文。
四、本件異議人騎乘車號699-EFG 號重型機車，於98年5 月11日
    下午5 時20分許，行經基隆市○○路185 巷口有燈光號誌管
    制之交岔路口時，未依燈光號誌之指示，於前方號誌圓形紅
    燈亮起時，因有超越停止線左轉進入路口之違規行為，為基
    隆市警察局交通隊掣開RA0000000 號舉發通知單舉發等情，
    有舉發違反道路交通管理事件通知單1 紙、舉發照片2 幀、
    基隆市警察局98年6 月29日基警交字第0980017698號函、98
    年7 月7 日北監基四字第0986006835號函、99年1 月26日基
    警交字第0990002132號函各1 紙及交通部公路總局臺北區監
    理所基隆監理站裁決上開裁決書在卷可稽。異議人雖以前情
    置辯，然查：
  (一)異議人於圓形紅燈亮起31秒時（異議人已可預見燈色並辨識
    號誌燈號管制情形）未停等於停止線後方，並以行車速度每
    小時15公里（行經感應線圈之速度）超越停止線，偵測電腦
    判讀為闖紅燈，電腦啟動採證拍攝第1 張照片，之後猶繼續
    前進，復於圓形紅燈亮起32.5秒時車身伸越路口進行左轉，
    再被儀器拍攝第2 張照片，闖紅燈（直行、左轉、迴轉及右
    轉（依箭頭綠燈允許行駛者除外）均視為闖紅燈之行為）違
    規事實明確，有採證照片2 張、基隆市警察局民國99年1 月
    26日基警交字第0990002132號函1 紙在卷可稽，是異議人確
    有駕駛前揭車輛闖紅燈之違規行為，殆無疑義。
  (二)異議人雖辯稱：該路段既未設有機車待轉區云云，惟經本院
    觀諸該採證照片所示，異議人之左轉行為，依道路交通標誌
    線號誌設置規則第206 條第5 款規定：車輛面對圓形燈表示
    禁止通行，不得超越停止線或進入路口；又若車輛面對圓形
    紅燈時仍逕予穿越路口至銜接路段，含左轉、直行、迴轉及
    右轉（依箭頭綠燈允許行駛者除外），即視為闖紅燈之行為
    ，此據交通部於82年4 月22日以交路字第009811號函示綦詳
    。本件違規地點既設置燈光行車管制號誌，縱使該路段並未
    設置機車待轉區，異議人亦應遵守燈光號誌之規定，停止於
    停止線之後方，待圓形綠燈亮起時，方可左轉進入基隆市○
    ○路185 巷，以免致生交通危險，因而，異議人所辯前情，
    實不可取。
五、從而，原處分機關依道路交通管理處罰條例第53條第1 項、
    第63條第1 項第3 款、第9 條、違反道路交通管理事件統一
    裁罰標準及處理細則等規定，裁處異議人罰鍰2,700 元（已
    繳納），並記違規點數3 點，經核並無違誤，本件異議人之
    異議為無理由，應予駁回。
六、據上論斷，應依道路交通案件處理辦法第19條，裁定如主文
    。
中    華    民    國   100    年    3     月    21    日
                  交通法庭法    官  吳佳齡
以上正本證明與原本無異。
對於本件裁定如有不服，應於收受送達後5日內，向本院提出抗
告書狀，敘述抗告之理由，抗告於臺灣高等法院。
中    華    民    國   100    年    3     月    21    日
                          書 記 官  莊智凱